# 公允价值计量的投资性房地产转为存货时，原来确认的递延所得税负债是否应当转回？

提问人：一云 时间：2019-03-30 13:28:02
陈老师： 请教一个问题：，公允价值计量的投资性房地产转为存货时，原来确认的递延所得税负债是否应当转回呢？
一云

回答人：chenyiwei
公允价值计量的投资性房地产转为存货时，原来确认的递延所得税负债不做处理（因为该项应纳税暂时性差异仍然存在），到后续出售该存货时转回该项应纳税暂时性差异。